fitxers/firefox/dictionaries/oc_ES.aff
#==============================================================================================
#                                  Aranese spelling checker
#                                  Affix file and word list
#==============================================================================================
# Version 1.2 alfa
#==============================================================================================
#
# Copyright (C) 2022 Javier Torres Fernández - www.occitans.com
#
#This program is free software: you can redistribute it and/or modify it under the terms of the
#GNU General Public License as published by the Free Software Foundation, either version 3 of 
#the License, or (at your option) any later version.
#
#This program is distributed in the hope that it will be useful, but WITHOUT ANY WARRANTY;
#without even the implied warranty of MERCHANTABILITY or FITNESS FOR A PARTICULAR PURPOSE.
#See the GNU General Public License for more details.
#
#You should have received a copy of the GNU General Public License along with this program.
#If not, see <https://www.gnu.org/licenses/>.
#==============================================================================================

SET UTF-8

TRY aàeèéiíïoòóuúücçdhnmrstpqvwxyz.

WORDCHARS -·'
#Prefixes entà verbs coma auer -> l'auia n'auia
PFX A Y 5
PFX A 0 l'
PFX A 0 t'
PFX A 0 n'
PFX A 0 s'
PFX A 0 m'

#Prefixes entà verbs coma auer -> qu'auia o noms com qu'arren
PFX B Y 1
PFX B 0 qu'

#Prefixes entà noms e pronòms coma s'aguestes
PFX Y Y 1
PFX Y 0 s'

#Prefixes entà noms e pronòms coma d'Autes d'Arties
PFX Z Y 1
PFX Z 0 d'

#Sufixes entà verbs coma cuedar-> cuedar-se'n
SFX a Y 3
SFX a 0 -se
SFX a 0 -se'n
SFX a 0 -se-lo

#Sufixes entà vèrbs coma hicar-> hicatz-s'ac
SFX b Y 3
SFX b 0 -m'ac
SFX b 0 -t'ac
SFX b 0 -s'ac

#Sufixes entà vèrbs coma minjar-> minjar-mos'ac
SFX c Y 4
SFX c 0 -mos
SFX c 0 -mos'ac
SFX c 0 -vos
SFX c 0 -vos'ac

#Sufixes entà verbs coma pujar-> pujatz-li'n
SFX d Y 2
SFX d 0 -li
SFX d 0 -li'n

#Sufixes entà hèr pluraus de nóms jutge jutges
SFX 1 Y 1
SFX 1 0 s

#Sufixes entà hèr pluraus de nóms cama cames
SFX 2 Y 1
SFX 2 a es
#SFX 2 à ès
#SFX 2 á és

#Sufixes entà hèr pluraus coma diuèrsa diuèrsi
SFX 3 Y 1
SFX 3 a i

#Sufixes entà hèr femenins coma prumèr prumèra
SFX 4 Y 1
SFX 4 0 a

#Sufixes entà hèr femenins coma prumèr prumèra
SFX 5 Y 1
SFX 5 e a
